臺灣臺北地方法院刑事判決
111年度交簡上字第6號
上  訴  人
即  被  告  唐世發


上列上訴人即被告因公共危險案件，不服本院刑事庭於民國110
年11月29日所為110年度交簡字第721號第一審刑事簡易判決（聲
請簡易判決處刑案號：110年度速偵字第719號），提起上訴，本
院管轄之第二審合議庭判決如下：
    主  文
上訴駁回。
    事實及理由
一、本案經本院審理結果，認原審以上訴人即被告唐世發（下稱
    被告）犯刑法第185條之3第1項第1款之吐氣所含酒精濃度達
    每公升0.25毫克以上而駕駛動力交通工具罪，判處有期徒刑
    4月，併科罰金新臺幣（下同）2萬元，並諭知易科罰金及易
    服勞役之折算標準，認事用法及量刑均無不當，應予維持，
    並引用附件原審刑事簡易判決記載之事實、證據及理由。
二、被告上訴意旨略以：被告已72歲高齡，靠退休俸度日，且係
    為防新冠肺炎疫情，以為喝高粱酒可防疫，導致多喝了幾杯
    ，被告平日亦有作社區公益，希望能判輕一點等語。
三、按量刑之輕重，係事實審法院得依職權自由裁量之事項，茍
    已斟酌刑法第57條各款所列情狀而未逾越法定刑度，則不得
    遽指為違法；又刑罰之量定屬法院自由裁量之職權行使，但
    仍應審酌刑法第57條所列各款事由及一切情狀，為酌量輕重
    之標準，並非漫無限制，在同一犯罪事實與情節，如別無其
    他加重或減輕之原因，下級法院量定之刑，亦無過重或失輕
    之不當情形，則上級法院對於下級法院之職權行使，原則上
    應予尊重（最高法院85年度台上字第2446號判決意旨參照）
    。經查，本案原審判決關於科刑之部分，已依刑法第57條各
    款所列情狀，審酌被告明知酒精成分對人之意識控制能力具
    有不良影響，飲酒後會導致對週遭事物之辨識及反應能力較
    平常狀況薄弱，仍於飲酒後駕駛有肇事危險性之普通重型機
    車在市區道路行駛，對交通安全已產生一定程度之危害；並
    兼衡其酒後駕車違規逆向行駛，幸未造成他人傷亡，吐氣所
    含酒精濃度值為每公升0.85毫克，其坦承犯行之犯後態度，
    及其自述五專畢業之智識程度、家庭經濟狀況小康之生活狀
    況等一切情狀，量處有期徒刑4月，併科罰金2萬元，並諭知
    易科罰金及易服勞役之折算標準。就其量刑輕重之準據，論
    敘綦詳，並在法定刑內科處其刑，於法並無不合，量刑亦屬
    妥適，難認有何裁量權濫用、違反刑事處罰原則之處。原判
    決既無不當之情形，被告上訴為無理由，應予駁回。
四、按行為後法律有變更者，適用行為時之法律。但行為後之法
    律有利於行為人者，適用最有利於行為人之法律，刑法第2
    條第1項定有明文。查被告行為後，刑法第185條之3規定於
    民國111年1月28日修正公布，並於同年月30日生效施行，修
    正後之第1項規定係將原刑罰「2年以下有期徒刑，得併科20
    萬元以下罰金」，提高為「3年以下有期徒刑，得併科30萬
    元以下罰金」，經比較新舊法結果，修正後之規定並未有利
    於被告，依刑法第2條第1項前段規定，應適用被告行為時即
    修正前之規定處斷。然原審於110年11月29日判決前無從審
    酌法律變更，且經比較新舊法後，仍應適用行為時之法律，
    從而原審適用之法律，即無不當，自難以未及為新舊法比較
    而認適用法律有誤，附此敘明。
五、被告前經本院以106年度交簡字第1166號判決判處有期徒刑3
    月，緩刑2年確定，緩刑期滿未經撤銷，有臺灣高等法院被
    告前案紀錄表附卷可佐，刑之宣告已失其效力。是被告固未
    曾因故意犯罪受有期徒刑以上刑之宣告，惟本院審酌被告未
    能記取前揭案件之教訓，再犯本案犯行，認被告有實際接受
    刑罰執行，以收制裁、警惕之必要，並無以暫不執行為適當
    之情形，爰不予宣告緩刑，併予敘明。另被告倘因經濟因素
    無法負擔本案罰金，得於本案確定後向執行檢察官聲請分期
    繳納，倘經執行檢察官審酌被告經濟或信用狀況，認為適當
    後，依法得准許分期繳納，併此指明。
據上論斷，應依刑事訴訟法第455條之1第1項、第3項、第368條
、第373條，刑法第2條第1項前段，判決如主文。
本案經檢察官林達聲請簡易判決處刑，由檢察官葉惠燕到庭執行
職務。
中　　華　　民　　國　　111 　年　　3 　　月　　15　　日
　　　　　　　　　刑事第十八庭  審判長法　官  宋雲淳
　　　　　　　　　
　　　　　　　　　                    法  官  魏小嵐
　　　　　　　　　
　　　　　　　　　                    法  官  范雅涵
上正本證明與原本無異。　　　　　　　　　
本件不得上訴。
                                      書記官  彭自青
中　　華　　民　　國　　111 　年　　3 　　月　　16　　日
附錄本案論罪科刑法條全文
修正前中華民國刑法第185條之3
駕駛動力交通工具而有下列情形之一者，處二年以下有期徒刑，
得併科二十萬元以下罰金：
一、吐氣所含酒精濃度達每公升零點二五毫克或血液中酒精濃度
    達百分之零點零五以上。
二、有前款以外之其他情事足認服用酒類或其他相類之物，致不
    能安全駕駛。
三、服用毒品、麻醉藥品或其他相類之物，致不能安全駕駛。
因而致人於死者，處三年以上十年以下有期徒刑；致重傷者，處
一年以上七年以下有期徒刑。
曾犯本條或陸海空軍刑法第五十四條之罪，經有罪判決確定或經
緩起訴處分確定，於五年內再犯第一項之罪因而致人於死者，處
無期徒刑或五年以上有期徒刑；致重傷者，處三年以上十年以下
有期徒刑。